# 请教陈版，购买孙公司后再处置子公司，资本公积如何处理？

提问人：dianne911 时间：2020-03-23 08:05:25
A公司于 2017 年非同一控制下收购B公司100%股权，B公司投资 1500 万元设立全资子公司C公司，C公司 2018 年 12 月31 日账面净资产 1000 万元， 2019 年 10 月，B公司将所持有C公司的100%股权以 18 年 12 月 31 日的账面净资产为对价（即 1000 万元）出售给A公司， 2019 年 10 月 31 日，C公司账面净资产 800 万元，B公司处置子公司C账务处理：借 银行存款 1000 万元，借 资本公积 500 万元，贷：长期股权投资 1500 万元。 则B公司合并报表中资本公积增加 200 万元（即C公司 2019 年1-10月实现的亏损）。A公司购买C公司账务处理应选择哪种？（ 1 ）借 长期股权投资 800 万元，借 资本公积 200 万元，贷 银行存款 1000 万元 （ 2 ）借长期股权投资 1000 万元，贷 银行存款 1000 万元。
A公司购买C公司的账务处理如果选择（ 1 ），则A公司单体报表层面会减少资本公积 200 万元，那么合并报表应做何处理？是否需要将 200 万元的资本公积在合并层面还原？借 资本公积 200 万元，贷 投资收益 200 万元？即合并报表的资本公积 19 年比 18 年减少 200 万元，与母公司资本公积变动保持一致?
资本公积, 购买孙公司, 处置子公司

回答人：chenyiwei
A购买C并非企业合并，属于非企业合并原因形成的长期股权投资。假设该交易价格 1000 万元是公允的，则直接以1000 万元作为对C的长投成本。另外B公司层面应确认投资处置损失而不是资本公积借方发生额。